臺灣新竹地方法院刑事判決　　　　　 100年度交簡上字第11號
上　訴　人
即　被　告　韓昭明
上列上訴人即被告因公共危險案件，不服本院新竹簡易庭99年度
竹交簡字第533號中華民國99年12月2日第一審簡易判決（聲請案
號：臺灣新竹地方法院檢察署99年度速偵字第1856號），提起上
訴，本院管轄第二審之合議庭判決如下：
    主  文
上訴駁回。
    事  實
一、韓昭明曾於民國89年間，因酒後駕車公共危險案件，經臺灣
    苗栗地方法院於89年8月30日以89年度苗交簡字第257號判決
    判處罰金銀元10,000元，緩刑2年，於91年10月9日緩刑期滿
    ；又於95年間，再因酒後駕車公共危險案件，經本院於95年
    12月22日以95年度竹交簡字第1230號判決判處拘役30日，嗣
    經本院於96年8 月27日以96年度聲減字第1690號裁定減為拘
    役15日，於96年9月3日易科罰金執行完畢。詎其仍不知悔改
    ，明知酒後駕車將導致其注意能力減低、反應能力變慢，在
    此時仍駕車行駛於道路上，隨時將有致他人於死、傷之危險
    ，竟仍於99年11月8日下午4、5時許至同日晚上9時許止，在
    其友人位於新竹市○○路之住處，食用含有酒精成分之燒酒
    雞後，已達不能安全駕駛動力交通工具之程度，仍於同日晚
    上9 時許，騎乘車牌號碼BF3─217號之重型機車，欲返回其
    位於新竹市○○路213號3樓住處。嗣於同日晚上9 時30分許
    ，行經新竹市○○路213 號前時，韓昭明因酒後意識模糊，
    注意力、反應力及操控能力均明顯降低情形下，因行車不穩
    而為警攔查。經警於同日晚上9 時33分許對韓昭明施以呼氣
    中酒精濃度測試，結果達每公升0.56毫克（聲請書誤載為每
    公升0.91毫克，應予更正），始查悉上情。
二、案經新竹市警察局第一分局報告臺灣新竹地方法院檢察署檢
    察官偵查後聲請簡易判決處刑。
    理  由
壹、程序部分
一、按被告以外之人於審判外之言詞或書面陳述，除法律有規定
    者外，不得作為證據；又被告以外之人於審判外之陳述，雖
    不符合同法第159條之1至第159條之4之規定，但經當事人於
    審判程序同意作為證據，法院審酌該言詞陳述或書面陳述作
    成時之情況，認為適當者，亦得為證據。當事人、代理人或
    辯護人於法院調查證據時，知有第159條第1項不得為證據之
    情形，而未於言詞辯論終結前聲明異議者，視為有前項之同
    意，刑事訴訟法第159條第1項及第159條之5分別定有明文。
    經查，本判決下列所引用之各該被告以外之人於審判外之陳
    述（包含書面陳述），除公務員職務上製作之紀錄文書，並
    無顯不可信之情況，依刑事訴訟法第159條之4第1 款規定，
    有證據能力外，其餘亦屬傳聞證據部分，本案被告韓昭明於
    準備程序時未聲明異議，且對檢察官所提出之各項證據就證
    據能力均表示無意見（參本院簡上卷第22頁），而本院審酌
    上開供述或非供述等證據資料製作時之情況，無不當取供及
    證明力明顯過低之瑕疵，認以之作為證據應屬適當，故揆諸
    前開規定，認前揭證據資料應有證據能力。
二、被告韓昭明經合法傳喚，無正當理由不到庭，有審理傳票送
    達回證1紙在卷可按，爰不待其陳述，依據刑事訴訟法第371
    條之規定，逕行辯論判決。
貳、實體部分
一、認定犯罪事實所憑之證據及認定之理由：
    上開事實迭據被告韓昭明於警詢、偵查中暨本院行準備程序
    時均坦承不諱（參偵卷第5、6、24、25頁、本院簡上卷第22
    頁），並有新竹市警察局第一分局當事人酒精測定紀錄表 1
    紙、刑法第185條之3案件測試觀察紀錄表、汽機車駕駛人酒
    後生理協調平衡檢測紀錄表、新竹市警察局舉發違反道路交
    通管理事件通知單影本各1 份在卷可參（參偵卷第7-10頁）
    。參酌國外認定標準，對於酒精濃度呼氣已達每公升0.55毫
    克或血液濃度達0.11％以上者，肇事率為一般正常人之10倍
    以上，有法務部88年5 月18日（88）法檢字第001669號函文
    說明足參。而本件被告韓昭明之呼氣所含酒精濃度測試結果
    高達每公升0.56毫克，且就本件之客觀情狀判斷，其於駕駛
    過程，對員警指揮及號誌無反應或反應遲鈍，駕駛判斷力，
    顯然欠佳；駕駛有蛇行，車身搖擺不定，轉彎半徑過大或過
    小等駕駛操控力欠佳情形；車輛行徑偏離常軌，時而加速，
    時而突停，顯無法正常操控；另查獲後命其直線步行10公尺
    後請其迴轉走回原地，其呈現步行時左右搖晃，身軀無法保
    持平衡或腳離開測試的直線；又命其雙腳併攏，兩手貼緊大
    腿將1 腳向前抬高離地15公分，並停止不動30秒，其身體前
    後或左右搖擺不定，用手臂來保持平衡；復命其閉雙眼，30
    秒內朗誦阿拉伯數字，由1001至1030，其呈現數錯數目或無
    法於30秒內朗誦完畢；另命其用筆在兩個同心圓之間的 0.5
    公分環狀帶內，畫另1 個圓，則呈現畫圓圈不完整、不連續
    或畫在指定範圍外等情事，此有員警製作之刑法第185條之3
    案件測試觀察紀錄表、汽機車駕駛人酒後生理協調平衡檢測
    紀錄表等附卷足資佐憑，堪認被告韓昭明於飲酒後顯已達不
    能安全駕駛之程度。綜上，本件被告酒後駕車公共危險犯行
    明確，應依法予以論科。
二、論罪及科刑：
    核被告韓昭明所為，係犯刑法第185條之3之酒後駕車公共危
    險罪。原審以被告上開犯行明確，依刑事訴訟法第449條第1
    項前段、第454條第1項，刑法第185條之3、第41條第1 項前
    段、第2項，刑法施行法第1條之1第1項，量處有期徒刑3 月
    ，並諭知易科罰金之折算標準，核其認事用法均無不合，量
    刑亦屬妥適，應予維持。被告雖提起上訴認原審判決量刑過
    重等語，然按刑罰之量定，固屬法院自由裁量之職權行使，
    但仍應審酌刑法第57條所列各款事由及一切情狀，為酌量輕
    重之標準，並非漫無限制。在同一犯罪事實與情節，如別無
    其他加重或減輕之原因，下級審法院量定之刑，亦無過重或
    失輕之不當情形，則上級審法院對下級審法院之職權行使，
    原則上應予尊重。本件原審判決已考量被告除前有2 次酒後
    駕車公共危險案件刑事紀錄外，另有毀損案件之刑事前科，
    有臺灣高等法院被告前案紀錄表1 份在卷可參，雖不構成累
    犯，足徵素行非善，其於飲酒後已不能安全駕駛，仍不顧公
    眾之安危，駕駛動力交通工具於公眾往來之道路，幸未造成
    人身傷亡，且坦承犯行不諱，態度尚佳等一切情狀，量處有
    期徒刑3 月，並就上開宣告刑部分諭知如易科罰金之折算標
    準，尚無失當之處，被告空言爭執原審量刑失衡，執詞上訴
    ，難認為有理由，應予駁回。
三、據上論斷，應依刑事訴訟法第455條之1第1項、第3項、第36
    8條、第371條，判決如主文。
本案經檢察官趙佳儀到庭執行職務。
中    華    民    國   100    年    3     月    31    日
                  刑事第二庭    審判長法  官  賴淑敏
                                      法  官  楊數盈
                                      法  官  王子謙
以上正本證明與原本無異。
不得上訴。
中    華    民    國   100    年    3     月    31    日
                                      書記官  蔣淑君
附錄：本案論罪科刑法條全文：
中華民國刑法第185條之3
服用毒品、麻醉藥品、酒類或其他相類似之物，不能安全駕駛動
力交通工具而駕駛者，處1 年以下有期徒刑、拘役或科或併科15
萬元以下罰金。